【裁判字號】    91,易,326
【裁判日期】    920418
【裁判案由】    妨害自由
【裁判全文】
臺灣嘉義地方法院刑事判決                          九十一年度易字第三二六號
    公  訴  人  臺灣嘉義地方法院檢察署檢察官
    被      告  甲○○
右列被告因妨害自由案件，經檢察官提起公訴（九十一年度偵字第四四八號），本院
判決如左：
    主  文
甲○○連續以加害生命之事，恐嚇他人致生危害於安全，處拘役拾日，如易科罰金
，以佰元折算壹日。
    事  實
一、甲○○向乙○○租得嘉義市○○路○段六五六號房屋使用，因積欠四個月租金未
    付，乙○○遂於民國九十年十一月十二日先向臺灣自來水公司申請將上開出租房
    屋斷水，又於九十年十一月十四日向臺灣電力公司辦理斷電，甲○○為此心生不
    悅，基於概括之犯意，先於九十年十一月十四日下午一時十分許，以電話撥打乙
    ○○0000000000號行動電話，以加害生命之事向乙○○恐嚇稱：「要
    讓你無法當兵，讓你兵也當不下，要讓你無法生存，斷你生路」，使陳慶禧心生
    畏懼，致生危害於生命之安全。復於同日下午一時三十分許，再撥打乙○○上開
    行動電話，於電話中再次以加害生命之事向乙○○恐嚇稱：「要到你以前工作場
    所攔你」，使陳慶禧心生畏懼，致生危害於生命之安全。
二、案經乙○○訴由嘉義市警察局第一分局報請臺灣嘉義地方法院檢察署檢察官偵查
    起訴。
    理  由
一、訊據被告甲○○固坦承向告訴人乙○○租屋積欠租金未還，於九十年十一月十四
    日下午一時十分及下午一時三十分許，先後二次撥打告訴人之00000000
    00號行動電話之事實不諱，惟矢口否認有何犯行，辯稱：伊是被通知斷水，才
    詢問告訴人，他語氣強硬，伊才說換個立場想，若你今天被斷水斷電無法生存，
    你會怎樣云云。本院經查：
（一）右揭犯罪事實，業據告訴人乙○○於警訊、偵查及本院審理時指訴不移，並有
      房屋租賃契約書、嘉義市警察局第一分局北鎮派出所受理刑事案件報案三聯單
      一份附卷可參。
（二）被告以電話恐嚇告訴人後，雙方就【恐嚇部分】至嘉義市西區調解委員會調解
      等情，業據告訴人及被告供承在卷（見本院九十二年四月四日審判筆錄）。足
      證，被告確實以電話恐嚇告訴人，經告訴人向警局報案後，被告始同意就恐嚇
      部分至嘉義市西區調解委員會調解無誤。
（三）告訴人於警訊及本院審理時供稱：其遭被告以電話恐嚇時，心生畏懼等語（見
      警卷第五頁正面、本院九十二年四月四日審判筆錄），而被告於九十年十一月
      十四日下午一時十分許及一時三十分許，連續撥打告訴人之行動電話，告訴人
      於同日下午三時十分許，旋即向嘉義市警察局第一分局北鎮派出所報案，此有
      報案三聯單附卷可參。益證，告訴人遭被告電話恐嚇後，確實心生畏懼，並馬
      上報警無誤。
（四）綜上所述，本件事證明確，被告所辯為事後卸責之詞，不足採信，其犯行堪以
      認定。
二、核被告所為，係犯刑法第三百零五條之恐嚇危害安全罪。被告先後二次犯行，時
    間緊接，犯罪構成要件相同，顯係基於概括犯意為之，應依刑法第五十六條連續
    犯規定論以一罪，並加重其刑。爰審酌被告犯罪之動機、目的、方法，所為恐嚇
    言詞於客觀上所生危害，事後多所卸責之態度，及告訴人表明不願追究被告刑責
    等一切情狀，量處如主文所示之刑，並諭知易科罰金之折算標準。
據上論斷，應依刑事訴訟法第二百九十九條第一項前段，刑法第三百零五條、第五十
六條、第四十一條第一項前段，罰金罰鍰提高標準條例第一條前段、第二條，判決如
主文。
本案經檢察官郭志明到庭執行職務。
中      華      民      國    九十二    年      四      月     十八     日
                                臺灣嘉義地方法院刑事第二庭
                                        法  官  柯  月  美
右正本證明與原本無異。
如不服本判決，應於判決送達後十日內向本院提出上訴狀( 應附繕本 )。
中      華      民      國    九十二    年      四      月     十八     日
                                        書記官  侯  麗  茹
附錄：
刑法第三百零五條
以加害生命、身體、自由、名譽、財產之事，恐嚇他人致生危害於安全者，處二年以
下有期徒刑、拘役或三百元以下罰金。


司法院資訊處製作；財團法人民間司法改革基金會備份。
